臺灣臺北地方法院民事判決　　　　　　 96年度重訴字第823號
原　　　告　　永盛資產管理股份有限公司
　　　　　　　　　　　　1
法定代理人　　乙○○
訴訟代理人　　陳益盛律師
　　　　　　　盧立仁律師
被　　　告　　大品國際開發有限公司
　　　　　　　　　　　　之1
兼法定代理人　甲○○
共　　　同
訴訟代理人　　簡燦賢律師
複代理人　　　吳秋樵律師
上列當事人間確認股權存在事件，本院於民國96年11月29日言詞
辯論終結，判決如下：
    主  文
確認被告甲○○對被告大品國際開發有限公司新臺幣捌佰伍拾萬
元之出資額存在。
訴訟費用由被告負擔。
    事實及理由
一、本件原告起訴主張：被告甲○○係被告大品國際開發有限公
    司（下稱大品公司）之董事，登記出資額為新臺幣（下同）
    850萬元，原告對被告甲○○有5286萬0900元之債權，經原
    告向臺灣花蓮地方法院取得90年度票字第90號民事裁定及確
    定證明書為執行名義，向臺灣花蓮地方法院聲請強制執行，
    茲因執行金額不足清償債權，該院乃核發91年度執明字第32
    66號債權憑證，嗣原告聲請臺灣士林地方法院強制執行被告
    甲○○對被告大品公司之股權（94年度執字第1642號），經
    該院囑託鈞院執行（96年度執助字第2111號），鈞院並於96
    年4月4日核發北院錦96執助未字第2111號扣押命令，禁止被
    告甲○○在上開債權範圍內，為移轉過戶或其他處分行為，
    惟被告大品公司於96年4月17日聲明異議，否認被告甲○○
    對該公司有任何股權債權存在，實則，被告甲○○係於同年
    6月20日將其對於被告大品公司之849萬元出資額，無償讓與
    訴外人應翠鳳，並於同年6月28日完成公司變更登記，是被
    告甲○○違反上開扣押命令之行為，對原告自不生效力，被
    告之聲明異議不實，爰依法提起本件確認之訴等語。並聲明
    ：如主文第1項所示。
二、被告則辯稱：不爭執被告甲○○對被告大品公司之出資額為
    850萬元，惟被告甲○○已於96年6月20日將其中出資額849
    萬元讓與訴外人應翠鳳，請依法判決等語。並聲明：原告之
    訴駁回。
三、按法律關係之存在否不明確，致原告在私法上之地位有受侵
    害之危險，而此危險得以對於被告之確認判決除去之者，即
    得依民事訴訟法第247條之規定提起確認之訴（最高法院52
    年臺上字第1922號判例意旨參照）。本件原告主張其對被告
    甲○○有5286萬0900元之債權存在，而以臺灣花蓮地方法院
    91年度執明字第3266號債權憑證，聲請強制執行被告甲○○
    於被告大品公司之出資額850萬元，經本院核發96年4月4日
    北院錦96執助未字第2111號執行命令禁止債務人即被告甲○
    ○就其對第三人即被告大品公司之出資為移轉或其他處分行
    為，被告大品公司於收受上開執行命令後，復於96年4月16
    日聲明異議，否認被告甲○○對被告大品公司有任何股權債
    權存在，是原告能否就被告甲○○之出資額實施強制執行，
    仍陷於不確定之狀態，其私法上之地位即有受侵害之危險，
    而此項危險得以其對被告之確認判決予以除去，揆諸前揭判
    例意旨，應認原告對被告提起本件確認之訴，有即受確認判
    決之法律上利益，合先敘明。
四、原告主張被告甲○○係被告大品公司之董事，登記出資額為
    850萬元，原告對被告甲○○有5286萬0900元之債權，經原
    告向臺灣花蓮地方法院取得90年度票字第90號民事裁定及確
    定證明書為執行名義，向臺灣花蓮地方法院聲請強制執行，
    茲因執行金額不足清償債權，該院乃核發91年度執明字第32
    66號債權憑證，嗣原告聲請臺灣士林地方法院強制執行被告
    甲○○對被告大品公司之出資額850萬元（94年度執字第164
    2號），經該院囑託本院強制執行（96年度執助字第2111號
    ）後，本院於96年4月4日核發北院錦96執助未字第2111號執
    行命令禁止被告甲○○就其對被告大品公司之股權債權為移
    轉或其他處分行為，被告大品公司於收受上開執行命令後，
    即於96年4月16日聲明異議，否認被告甲○○對被告大品公
    司有任何股權債權存在等情，業據原告提出公司基本資料、
    臺灣花蓮地方法院債權憑證、本院96年4月4日北院錦96執助
    未字第2111號執行命令、聲明異議狀、本院96年4 月19日北
    院錦96執助未字第2111號民事執行處通知等件為證，且為被
    告所不爭執，應堪信為真實。
五、按「就債務人對於第三人之金錢債權為執行時，執行法院應
    發扣押命令禁止債務人收取或為其他處分，並禁止第三人向
    債務人清償」，強制執行法第115條第1項定有明文。又執行
    法院依強制執行法第115條第1項規定，就執行債務人對第三
    人之債權所發「禁止」執行債務人收取該債權或為其他處分
    並「禁止」第三人向執行債務人清償之「執行命令」（扣押
    、禁止命令），旨在避免因執行債務人之行為，使其應受執
    行之債權於執行前歸於消滅，致有害於執行債權人之權益，
    執行債務人或第三人如有違反，對於執行債權人不生效力（
    最高法院87年度台抗字第519號、94年度台上字第1719號裁
    判參照）。經查，被告甲○○係於96年6月20日經其他全體
    股東之同意，將其對被告大品公司之其中出資額849萬元轉
    讓予訴外人應翠鳳，並於同年月28日向主管機關即台北市政
    府完成變更登記乙節，有股東同意書及公司變更登記表各乙
    份附卷可稽，並經本院調閱公司登記案卷查明屬實，復為被
    告所不爭執，應堪認定，惟本院民事執行處係於96年4月4日
    以北院錦96執助未字第2111號執行命令禁止被告甲○○就其
    對被告大品公司之股權債權為移轉或其他處分行為，被告大
    品公司於收受上開扣押命令後，即於96年4月16日聲明異議
    ，而被告甲○○係被告大品公司之法定代理人，其亦不爭執
    係於96年4月16日前即收受上開扣押命令，揆諸前揭規定，
    被告甲○○於收受上開扣押命令後，對於被告大品公司之股
    權債權所為任何處分行為，對於原告均不生效力，是以，被
    告甲○○於收受法院扣押命令後，仍將對於被告大品公司之
    出資轉讓予訴外人應翠鳳，已違反扣押命令，該轉讓行為對
    原告自不生效力，從而，原告主張被告甲○○於收受扣押命
    令後所為之出資轉讓行為對伊不生效力，核屬有據。
六、綜上所述，被告甲○○於收取扣押命令後所為之出資轉讓行
    為，已違反扣押命令，對於原告不生效力，原告起訴請求確
    認被告甲○○對被告大品公司850萬元之出資額存在，為有
    理由，應予准許。
七、本件事證已臻明確，兩造其餘攻擊防禦方法及所提之證據，
    核與判決結果無影響，毋庸一一論述，附此敘明。
八、據上論結，本件原告之訴為有理由，依民事訴訟法第78條，
    判決如主文。
中　　華　　民　　國　　96　　年　　12　　月　　4 　　日
                  民事第二庭    法　官　鍾素鳳
以上正本係照原本作成。
如對本判決上訴，須於判決送達後20日內向本院提出上訴狀。
中　　華　　民　　國　　96　　年　　12　　月　　4 　　日
                                書記官  林玗倩
